【裁判字號】    96,勞小上,12
【裁判日期】    970515
【裁判案由】    給付薪資
【裁判全文】
臺灣板橋地方法院民事裁定            96年度勞小上字第12號
上  訴  人  乙○○
                        號2 樓
被上訴人    甲○○
                        號5 樓
上當事人間請求給付薪資事件，上訴人對於中華民國96年10月25
日本院板橋簡易庭96年度板勞小字第18號小額訴訟事件第一審判
決提起上訴，本院裁定如下：
    主      文
上訴駁回。
第二審訴訟費用新臺幣壹仟伍佰元由上訴人負擔。
    理      由
一、按對於小額程序之第一審裁判之上訴，非以其違背法令為理
    由，不得為之，民事訴訟法第436 條之24第2 項定有明文。
    所謂判決違背法令係指判決不適用法規或適用不當者而言。
    且依同法第436 條之25規定，上訴狀應記載上訴理由，並表
    明原判決所違背之法令及其具體內容，以及依訴訟資料可認
    為原判決有違背法令之具體事實，上訴狀或理由書如未依此
    項方法表明者，即難認為已對小額訴訟第一審判決之違背法
    令有具體之指摘，又上訴理由如僅引用原審判決時之攻擊防
    禦方法作為上訴理由，應認為未對原審判決有何具體之指摘
    ，不得謂已合法表明上訴理由，其上訴均難認為合法。又於
    小額訴訟程序，當事人於第二審程序不得提出新攻擊或防禦
    方法，但因原法院違背法令致未能提出者，不在此限。亦為
    民事訴訟法第436 條之28所明定。
二、本件上訴人係對於小額訴訟之第一審判決提起上訴，核其於
    上訴理由狀所載略以：(一)上訴人否認與被上訴人間有僱用關
    係存在，依被上訴人在原審提出之證物顯示『楊』4 工、3
    工，即7 天；『富』14工、25工，也就是39天；『明』14工
    、24工，也就是38天。所謂的『楊』即乙○○，『富』即阿
    富，『明』也就是甲○○，足證上訴人沒有僱用被上訴人。
    (二)事實上，上訴人與被上訴人及訴外人阿富，3 人合夥承包
    工程，工程款95年5 月30日、同年6 月5 日分別領取新臺幣
    （下同）50,000元，已由3 人依出工日數，每日工資2,000
    元均分，95年7 月18日3 人到定作人處領取50,000元現金支
    票，由上訴人簽收，被上訴人背書，再由被上訴人與上訴人
    共同到銀行提示兌現，經協議，3 人同意將兌現後之50,000
    元，先行償還予蔡太太，因上訴人與被上訴人及訴外人阿富
    ，3 人曾於阿富住處向蔡太太借資50,000元，用以發放本件
    合夥工資，因此可徵3 人間之法律關係為合夥。(三)上訴人與
    被上訴人及訴外人阿富合夥所承攬之工程款，實際上只有10
    0,758 元整，經定作人與上訴人結算後，伊等3 人尚須返還
    定作人工程款4 萬多元，被上訴人根本沒有權利請求工程款
    三分之一以外之金額。(四)因為被上訴人提出之起訴狀及所附
    之證物，被上訴人均未收到，無法爭執，並非原判決認定之
    不爭執等語。經查，上訴人聲請訊問證人蔡太太，乃屬為第
    一審程序中未提出之新證據，依據前開民事訴訟法第43 6
    條之28之規定，當事人不得於第二審程序提出新攻擊或防禦
    方法，且其所提證據又非因原法院違背法令而未能提出，乃
    係可歸責於上訴人自己之事由而未能提出，是其上開新防禦
    方法及證據之提出，於程序上並非合法；此外，上訴人於上
    訴狀內所載之上訴理由俱屬事實上之抗辯，並未具體指出原
    審判決有如何違背法令情事，更未指明原審判決所違反之法
    令條項或其內容以及依訴訟資料有何判決違背法令之具體事
    實，參諸前開說明，自不得謂已合法表明上訴理由，從而本
    件上訴，顯難認為合法，應予駁回。
三、本件第二審訴訟費用應依民事訴訟法第436 條之19條第1 項
    確定其數額為1,500元，應由上訴人負擔。
四、依民事訴訟法第436 條之32第1 項、第2 項、第444 條第1
    項前段、第471 條第1 項、第95條、第78條、第436 條之19
    第1 項，裁定如主文。
中    華    民    國    97    年    5     月    15    日
            民事第二庭  審判長法  官  蕭胤瑮
                              法  官  許麗華
                              法  官  陳靜茹
以上正本證明與原本無異
本裁定不得抗告
中    華    民    國    97    年    5     月    19    日
                              書記官  林育瑄


司法院資訊處製作；財團法人民間司法改革基金會備份。
